臺灣桃園地方法院刑事判決　　　　　　　 94年度易字第683號
公　訴　人　臺灣桃園地方法院檢察署檢察官
被　　　告　甲○○
　　　　　　　　　　（現於臺灣屏東監獄另案執行中）
上列被告因毒品危害防制條例案件，經檢察官提起公訴（94年度
毒偵字第2204號）及移送併辦（94年度毒偵字第3797號），本院
改依簡式審判程序審理，爰判決如下：
    主  文
甲○○連續施用第二級毒品，累犯，處有期徒刑陸月，如易科罰
金，以參佰元（即新臺幣玖佰元）折算壹日。
扣案甲基安非他命毛重零點參肆柒公克沒收銷燬，上開甲基安非
他命包裝壹枚沒收。
    事  實
一、甲○○前因施用毒品案件，因觀察、勒戒後認有繼續施用毒
    品傾向，經本院以九十年度毒聲字第二四八四號裁定令入戒
    治處所施以強制戒治，於民國九十一年十一月二十二日停止
    戒治付保護管束出所，於九十一年六月六日保護管束期滿以
    執行完畢論，再由臺灣桃園地方法院檢察署檢察官於九十一
    年六月十四日，以九十一年度戒偵字第三六九號不起訴處分
    確定。又因犯竊盜案件，經臺灣高等法院及本院分別以八十
    九年度上易字第一三八四號及八十九年度易字第一九二○號
    判決判處有期徒刑一年十月、一年十月確定送監執行，於九
    十三年九月八日假釋付保護管束出監，於九十四年一月七日
    保護管束期滿以執行完畢論（構成累犯）。詎其猶未戒除毒
    癮，於強制戒治執行完畢釋放後五年內，基於施用第二級毒
    品之概括犯意，自九十四年二月六日起至九十四年六月三日
    上午十一時為警採尿往前回溯九十六小時內某時止，在桃園
    縣平鎮市東勢里東勢一○○號住處內，以五天施用一次之頻
    率，以鋁箔紙燒烤甲基安非他命之方式，連續施用第二級毒
    品甲基安非他命。嗣為警於(一)九十四年四月九日夜間十時許
    ，在桃園縣平鎮市○○路二巷十三弄六號前查獲，並扣得第
    二級毒品甲基安非他命一包（毛重○．三四七公克）；(二)九
    十四年六月三日因涉嫌竊盜案件遭查獲，始為警知悉甲○○
    另涉施用第二級毒品之情。
二、案經桃園縣政府警察局平鎮分局報請臺灣桃園地方法院檢察
    署檢察官偵查起訴及桃園縣政府警察局移請同署檢察官偵查
    後移送本院併辦。
　　理  由
一、本件被告甲○○所犯並非死刑、無期徒刑、最輕本刑為三年
    以上有期徒刑之罪或高等法院管轄第一審案件，而於準備程
    序進行中，被告先就被訴事實為有罪之陳述，經告知簡式審
    判程序之旨，並聽取公訴人、被告之意見後，由本院合議庭
    以裁定由受命法官獨任進行簡式審判程序，核先敘明。
二、訊據被告甲○○於本院審理中坦承有自九十四年二月六日起
    至六月三日查獲前有在住處內連續施用第二級毒品安非他命
    之情，惟就最後一次施用之時間，則稱：已忘記等語；經查
    ，被告九十四年四月九日、九十四年六月三日為警查獲後採
    尿送臺灣尖端先進生技醫藥股份有限公司檢驗，分別呈現安
    非他命陰性、甲基安非他命陽性反應及安非他命陽性、甲基
    安非他命陽性反應，有臺灣尖端先進生技醫藥股份有限公司
    濫用藥物檢驗報告二份可稽，而被告九十四年四月九日為警
    查扣之結晶粉末一包（毛重○．三四七公克），經行政院衛
    生署管制藥品管理局鑑定，結果含有第二級毒品甲基安非他
    命成分，有行政院衛生署管制藥品管理局管檢字第○九四○
    ○○四五八一號檢驗成績書在卷可參，又「．．．施用安非
    他命後，其尿液不致檢出甲基安非他命陽性反應。而施用甲
    基安非他命後，其尿液可檢出甲基安非他命和其代謝物安非
    他命成分。」，有行政院衛生署管制藥品管理局管檢字第○
    九三○○一○四九九號函在卷足憑，可證被告於本院審理中
    自白所施用之第二級毒品係甲基安非他命無訛。再者，按服
    用安非他命後二十四小時內，約有服用量之百分之三十以原
    態排泄於尿液中，三至四天內排泄總量約為百分之九十，而
    於尿液中排出之最長時限，受施用劑量、施用方式、個人體
    質及其代謝情況等因素影響，因個案而異，安非他命一般可
    檢出之最長時間為服用後一至四天等情，亦經行政院衛生署
    管制藥品管理局九十一年十月三日管檢字第一一○四三六號
    函釋可參，足認被告最後一次施用第二級毒品之時間係九十
    四年六月三日上午十一時為警採尿時起往前回溯九十六小時
    內之某時無誤，綜上所述，被告確有在上開時、地連續施用
    第二級毒品甲基安非他命之行為。被告前因施用毒品案件，
    因觀察、勒戒後認有繼續施用毒品傾向，經本院以九十年度
    毒聲字第二四八四號裁定令入戒治處所施以強制戒治，於九
    十一年十一月二十二日停止戒治付保護管束出所，於九十一
    年六月六日保護管束期滿以執行完畢論，再由臺灣桃園地方
    法院檢察署檢察官於九十一年六月十四日，以九十一年度戒
    偵字第三六九號不起訴處分確定，有臺灣高等法院全國前案
    紀錄表、臺灣桃園地方法院檢察署刑案資料查註紀錄表附卷
    可考，被告於強制戒治執行完畢釋放後，五年內再為本件施
    用第二級毒品犯行明確，應依法論科。
三、核被告甲○○所為，係犯毒品危害防制條例第十條第二項之
    施用第二級毒品罪，其持有第二級毒品係為供施用，其持有
    之低度行為，應為其施用之高度行為所吸收，不另論罪。被
    告先後多次施用第二級毒品甲基安非他命犯行，時間緊接、
    方法相同，觸犯構成要件相同之罪，顯係基於概括犯意為之
    ，應論以刑法第五十六條之連續犯，並加重其刑。公訴意旨
    認被告係施用第二級毒品安非他命一節，惟自被告之尿液檢
    驗報告及扣案毒品報告可知被告係施用第二級毒品甲基安非
    他命，已如前述，公訴意旨容有誤會，附此敘明。而被告於
    九十四年四月六日起至九十四年六月三日上午十一時為警採
    尿往前回溯九十六小時內某時止有連續施用第二級毒品之犯
    行，雖未據檢察官起訴，惟既與起訴後經本院論罪科刑之連
    續施用第二級毒品犯行有連續犯之裁判上一罪關係，為起訴
    效力所及，本院應併予審究。被告前因犯竊盜案件，經臺灣
    高等法院及本院分別以八十九年度上易字第一三八四號及八
    十九年度易字第一九二○號判決判處有期徒刑一年十月、一
    年十月確定送監執行，於九十三年九月八日假釋付保護管束
    出監，於九十四年一月七日保護管束期滿以執行完畢論，有
    臺灣高等法院全國前案紀錄表、臺灣桃園地方法院檢察署刑
    案資料查註紀錄表供參，被告於有期徒刑執行完畢後五年內
    再犯本件有期徒刑以上之罪，為累犯，應依刑法第四十七條
    規定加重其刑，並遞加重之。爰審酌被告施用毒品之動機、
    目的、手段，犯行所生之危害，已曾因相同犯行經觀察、勒
    戒、強制戒治之處遇後猶未能使其知所省惕，根絕施用毒品
    惡習，足徵其沾染甚深，惟已坦承犯行之良好犯後態度等一
    切情狀，量處如主文所示之刑，並諭知易科罰金之折算標準
    。扣案第二級毒品甲基安非他命毛重○．三四七公克，應依
    毒品危害防制條例第十八條第一項前段沒收銷燬，上開甲基
    安非他命包裝一枚，被告坦承為其所有之物，又為施用甲基
    安非他命所用之物，應依刑法第三十八條第一項第二款諭知
    沒收，另被告施用甲基安非他命之鋁箔紙，用完即丟棄，為
    被告於本院審理中供陳甚明，應認已滅失，自無由再依法宣
    告沒收。
據上論斷，應依刑事訴訟法第二百七十三條之一、第二百九十九
條第一項前段，毒品危害防制條例第十條第二項、第十八條第一
項前段，刑法第十一條前段、第五十六條、第四十七條、第四十
一條第一項前段，第三十八條第一項第二款，罰金罰鍰提高標準
條例第二條，判決如主文。
本案經檢察官徐文豪到庭執行職務。
中　　華　　民　　國　　94　　年　　12　　月　　28　　日
                        臺灣桃園地方法院刑事第四庭
                                    法  官  蘇昭蓉
以上正本證明與原本無異。
如不服本判決，應於送達後10日內，向本院提出上訴狀。
                                    書記官　韓若玉
中　　華　　民　　國　　94　　年　　12　　月　　28　　日
附錄本案論罪科刑法條全文：
毒品危害防制條例第10條
施用第一級毒品者，處 6 月以上 5 年以下有期徒刑。
施用第二級毒品者，處 3 年以下有期徒刑。
